臺灣士林地方法院民事判決
111年度訴字第1111號
原      告  顏昌榮  
訴訟代理人  張嘉玲律師
            張鴻欣律師
被      告  紀家瑋  
訴訟代理人  劉宛甄律師
複  代理人  丁銓佑律師
被      告  李啟容  

上列當事人間請求侵權行為損害賠償事件，本院於民國111年10
月20日言詞辯論終結，判決如下：
　　主　　　文
一、被告應連帶給付原告新臺幣30萬元，及自110年12月13日起
    至清償日止，按週年利率5%計算之利息。
二、原告其餘之訴駁回。
三、訴訟費用由被告負擔3/10，餘由原告負擔。
　　事實及理由
壹、程序事項
　　被告李啟容經合法通知，未於言詞辯論期日到場，核無民事
    訴訟法第386條各款所列情形，爰依原告之聲請，由其一造
    辯論而為判決。
貳、實體事項
　一、原告主張：原告與被告紀家瑋於100年7月16日結婚，並育
      有2名未成年子女。被告紀家瑋於110年7月5日在自家客廳
      （即門牌號碼新北市○○區○○路000號0樓，下同）利用原告
      不在家之機會，與被告李啟容躺臥在沙發上緊靠，彼此擁
      抱、撫摸、親吻，過程中被告紀家瑋摸被告李啟容的胸部
      、臀部、大腿、性器、手臂，被告李啟容摸被告紀家瑋的
      生殖器，其後均脫衣進入房間發生性行為。其等顯屬逾越
      結交普通朋友等一般社交行為之不正常往來關係，前開行
      為已逾社會一般通念所能容忍之範圍，並已侵害原告基於
      配偶關係之身分法益。又夫妻間婚姻關係即使發生裂痕自
      應尋求諮商及處理問題，配偶權非僅夫或妻之個人權利，
      尚包含夫妻共同生活所形成之家庭關係，故與他人配偶發
      生性行為，係屬婚姻遭破壞之精神痛苦來源，不容被告以
      婚姻不睦為由，正當化違背配偶忠誠義務行為之理由。而
      被告2人之侵權行為造成原告之婚姻破裂，且被告紀家瑋
      先前更對原告有家暴行為，使原告持續於精神科就診度日
      。又被告紀家瑋猶繼續狡辯對原告造成二度傷害，末被告
      紀家瑋與原告收入相差甚遠，不應酌減慰撫金等語。並聲
      明：被告紀家瑋、李啟容應連帶給付原告1,000,000元，
      及自民事起訴狀繕本送達被告翌日起至清償日止，按週年
      利率5%計算之利息。
　二、被告紀家瑋辯以：原告所提之監視器畫面未能證明被告2
      人有發生性行為，故不構成原告主張之侵權行為。又配偶
      權非憲法或法律上權利，故被告紀家瑋並無侵害原告任何
      權利。況且，其與原告之夫妻關係業已疏離，並早已分床
      多年，是被告紀家瑋無損及婚姻共同生活之圓滿安全及幸
      福。被告紀家瑋與原告收入無過大差距，又被告2人無性
      交行為，加害情形並非重大，再者因夫妻關係早已不睦，
      並無損及婚姻共同生活之圓滿安全及幸福，原告之痛苦程
      度應非嚴重，並已撤回離婚訴訟，其請求之慰撫金顯然過
      高等語。並聲明：原告之訴駁回。如受不利判決，願供擔
      保免為假執行。
　三、被告李啟容未於言詞辯論期日到場，亦未提出書狀作任何
      聲明或陳述。
　四、本院為集中審理協同兩造協議並簡化爭點整理如下：
　　㈠兩造不爭執事項
　　⒈原告與被告紀家瑋於100年7月16日結婚，育有2名未成年子
      女。
　　⒉被告2人於110年7月5日在自家客廳，躺臥在沙發上緊靠，
      彼此擁抱、撫摸、親吻，過程中被告紀家瑋摸被告李啟容
      的胸部、臀部、大腿、性器、手臂，被告李啟容摸被告紀
      家瑋的生殖器，其後2人均脫衣進入房間內。
　　㈡兩造爭執事項
　　⒈被告2人有無發生性行為？如有，此與被告2人如四㈠⒉所示
      之行為，是否成立侵權行為？
　　⒉原告請求之慰撫金以若干為適當？
　五、本院之判斷　
   ㈠關於爭點⒈被告2人有無發生性行為？如有，此與被告等如四
     ㈠⒉所示之行為，是否成立侵權行為？
   ⒈經查，被告2人於110年7月5日在自家客廳，躺臥在沙發上緊
     靠，彼此擁抱、撫摸、親吻，過程中被告紀家瑋摸被告李
     啟容的胸部、臀部、大腿、性器、手臂，被告李啟容摸被
     告紀家瑋的生殖器，其後2人均脫衣進入房間內等情，為兩
     造所不爭執，堪以認定。被告前揭行為堪認係性行為前揭
     段之愛撫行為，雖本院當庭勘驗之錄影畫面未直接攝錄到2
     人進入房內後性器接合之性交過程，但依一般社會生活經
     驗法則判斷，已足認被告2人進入房間後係進行性行為。原
     告主張被告2人當日發生性行為等語，應屬可採。
   ⒉按因故意或過失，不法侵害他人之權利者，負損害賠償責任
     ；故意以背於善良風俗之方法，加損害於他人者亦同。不
     法侵害他人之身體、健康、名譽、自由、信用、隱私、貞
     操，或不法侵害其他人格法益而情節重大者，被害人雖非
     財產上之損害，亦得請求賠償相當之金額；前2 項規定，
     於不法侵害他人基於配偶關係之身分法益而情節重大者，
     準用之。民法第184 條第1 項、第195 條第1 項前段、第3
      項分別定有明文。又按數人共同不法侵害他人之權利者，
     連帶負損害賠償責任。民法第185條第1項亦有明文。而婚
     姻係以夫妻之共同生活為其目的，配偶應互相協力保持其
     共同生活之圓滿安全及幸福，而夫妻互守誠實，係為確保
     其共同生活之圓滿安全及幸福之必要條件，故應解為配偶
     因婚姻契約而互負誠實之義務，配偶之一方行為不誠實，
     破壞共同生活之圓滿安全及幸福者，即為違反因婚姻契約
     之義務而侵害他方之權利（最高法院55年度台上字第2053
     號判決〈原判例〉意旨參照）。該第三人倘知不誠實之配偶
     存有婚姻關係，即應同負侵權行為損害賠償之責。
   ⒊被告2人前揭擁抱、撫摸、親吻及性交之行為，依社會一般
     觀念，已足以動搖婚姻關係所重應協力保持共同生活圓滿
     安全幸福之忠實目的，對於原告與被告紀家瑋間之相處、
     家庭婚姻生活之維繫有重大影響，則被告2人對於婚姻配偶
     權益所受之損害間自有相當因果關係，且應認被告2人侵害
     原告之配偶權，原告就其非財產上損害請求被告2人連帶賠
     償，於法有據。被告抗辯：配偶權非憲法或法律上權利，
     且其與原告之夫妻關係已疏離，分床多年，其未侵害原告
     任何權利，及損及婚姻共同生活之圓滿安全及幸福云云，
     並不可採。
   ㈡關於爭點⒉原告請求之慰撫金以若干為適當？
     按慰撫金核給之標準固與財產上損害之計算不同，然非不
     可斟酌雙方身分資力與加害程度，及其他各種情形核定相
     當之數額（最高法院51年度台上字第223號判決意旨參照）
     。查原告與被告紀家瑋於100年7月16日結婚，育有2名未成
     年子女，被告2人發生性行為後，原告因此提起離婚訴訟，
     其後撤回。另查，原告現任職於美容會館，擔任美容技術
     士，收入按件計酬，110年10月至111年8月之收入約263,38
     0元。被告紀家瑋大專畢業，擔任餐飲業負責人，工作收入
     每月約10萬元，名下有房屋2棟、土地2筆、汽車2部。被告
     李啟容國中畢業，名下無財產等節，除據原告與被告紀家
     瑋陳明於卷(見本院卷第107頁)，並有被告李啟容之個人戶
     籍資料查詢結果、兩造之稅務電子閘門財產所得調件明細
     表在卷可查(見限閱卷)。本院審酌原告與被告紀家瑋之婚
     姻狀況，被告2人發生性行為1次，及兼衡前揭兩造之身分
     地位、教育程度、財產資力狀況等一切情狀，認原告請求
     被告賠償100萬元尚屬過高，應以30萬元為適當。
　六、綜上所述，原告依民法第184條第1項、第185條、第195條
      第1項、第3項規定，請求被告2人連帶給付30萬元，及自
      民事起訴狀繕本送達被告翌日即110年12月13日(送達證書
      見婚字卷第25頁、第27頁、第29頁)起至清償日止，按週
      年利率5%計算之利息，為有理由，應予准許。逾此範圍之
      請求，為無理由，應予駁回。
　七、本件原告未陳明願供擔保請准宣告假執行，被告陳明願供
      擔保請准宣告免為假執行，容有誤會，併此敘明。
　八、本件事證已臻明確，兩造其餘攻擊防禦方法及所提證據，
      經本院斟酌後，核與判決結果不生影響，爰不予逐一論駁
      ，併此敘明。
　九、訴訟費用負擔之依據：民事訴訟法第79條。 
中　　華　　民　　國　　111 　年　　10　　月　　31　　日
　　　　　　　　　民事第五庭　法　官　張新楣
以上正本係照原本作成。
如對本判決上訴，應於判決送達後20日內向本院提出上訴狀（須
附繕本）。若委任律師提起上訴者，應一併繳納上訴審裁判費，
否則本院得不命補正逕行駁回上訴。
中　　華　　民　　國　　111 　年　　11　　月　　1 　　日
                              書記官  葉乙成